臺灣高等法院臺南分院刑事裁定　　　　九十一年度抗字第一二五號　Ａ
　　　抗　告　人　甲　○　○
　　　輔　佐　人　乙　○　○
右列抗告人因專科沒收案件，不服臺灣臺南地方法院中華民國九十一年三月十五日裁
定（九十一年度聲字第四一八號）提起抗告，本院裁定如左：
      主      文
抗告駁回。
      理      由
一、本件抗告意旨略以：
  (一)抗告人因毒品危害防制條例被依連續轉讓第二級毒品，處有期徒刑十月確定，已
    經臺灣臺南地方法院檢察署於九十一年二月二十六日發監臺南看守所執行中。上
    開扣案證物，於九十年二月二十六日為警查獲確係安非他命五包，毛重十九點九
    公克，勺子三支，施用工具吸管三支，殘渣袋八個，分裝袋二包，為何變成第一
    級毒品海洛因一包（淨重約二‧三公克），安非他命五包（淨重十七‧四六公克
    ），上開扣案證物數目之呈報前後有所不符，頗令人存疑？
  (二)上開扣案證物，輔佐人已於九十年十二月二十八日函呈法務部部長予以陳情，轉
    知臺灣臺南地方分院檢察署林檢察長參處，並分案九十年度偵字第八○七一號偽
    證案件偵查中；且上開「扣案證物」，另分別於九十年八月十日、九十年十月二
    十日之刑事告訴狀內皆有詳實論述，「扣案證物」之爭議性及重要性，可想而知
    ，怎可貿然聲請銷燬？
  (三)上開扣案證物，攸關抗告人暨同案另案偵查中之共同被告等五人是否共同持有上
    開五包有如「扣案證物」之二級毒品安非他命，而非如台南地方法院九十一年度
    聲字第四一八號內所載抗告人持有第一級毒品海洛因。
  (四)對於「興訟」、「纏訟」「息訟」之重要證物，非但要保全，更不得任意聲請銷
    燬；今於雙方真理尚未分明之際，懇請鈞院斟酌認定抗告人所提出之事實，而拒
    絕該「扣案證物」之銷燬，並力促保全云云。
二、按違禁物得單獨宣告沒收，且違禁物不問屬於犯人與否沒收之，刑法第四十條前
    段、第三十八條第一項第一款定有明文；又查獲之毒品及專供製造或施用毒品之
    器具，不問屬於犯人與否，均沒收銷燬之，毒品危害防制條例第二條第一項第二
    款、第十八條第一項前段亦有明文規定。
三、本件檢察官原聲請意旨略以：本件雖於抗告人甲○○之身上查獲海洛因及安非他
    命，然其持有之行為，已為抗告人施用第一、二級毒品之行為所吸收，又抗告人
    之施用行為，已因送觀察、勒戒，有施用傾向，強制戒治期滿，經臺灣台南地方
    法院檢察署九十年度營毒偵字第一一二號為不起訴處分確定在案，故扣案之海洛
    因一包（淨重約二‧三公克），安非他命五包（淨重十七‧四六公克）為違禁物
    ，依首開刑法規定，聲請裁定沒收之。
四、經查，扣案之白色粉末一包（淨重二‧三公克）及白色結晶五包（淨重十七‧四
    六公克），送往法務部調查局鑑定，其成分確為毒品海洛因、安非他命，此有該
    局九十年四月二五日（九０）陸（一）00000000號、九十年十月二十九
    日（九０）陸（一）00000000號二只在卷足參（見偵查卷第三頁），上
    開毒品係於九十年二月二十六日在嘉南大旅社七一五號房間內，抗告人甲○○所
    有皮包內所查扣，經分別送請上開法務部調查局鑑驗等情，有本院九十年度上訴
    字第一一八九號刑事判決理由欄之敘述可憑，，足徵該扣案物均係屬毒品危害防
    制條例規定之違禁物，抗告人所述即有未合，無從採信。原裁定以聲請人雖僅依
    刑法規定聲請將前揭違禁物單獨宣告沒收，然核與前開規定要無不合，而依毒品
    危害防制條例第十八條第一項前段諭知准予沒收銷燬。本院經核原裁定，認事用
    法，俱無不合。抗告人猶執陳詞指摘原裁定不當，為無理由，應予駁回。
五、據上論結，應依刑事訴訟法第四百十二條，裁定如主文。
中    華    民    國      九十一      年      五      月      十四      日
                                  臺灣高等法院臺南分院刑事第三庭
                                      審判長法官  黃    崑    宗
                                            法官  葉    居    正
                                            法官  莊    俊    華
右正本證明與原本無異。
不得抗告。
                                      法院書記官  廖    明    娟
中    華    民    國      九十一      年      五      月      十七      日
